【裁判字號】    98,審訴,3390
【裁判日期】    981013
【裁判案由】    毒品危害防制條例
【裁判全文】
臺灣高雄地方法院刑事判決            98年度審訴字第3390號
公  訴  人  臺灣高雄地方法院檢察署檢察官
被      告  甲○○
上列被告因違反毒品危害防制條例案件，經檢察官提起公訴（98
年度毒偵字第3794號），被告於本院準備程序進行中，為有罪之
陳述，經本院合議庭裁定由受命法官獨任改依簡式審判程序審理
，並判決如下：
    主  文
甲○○施用第一級毒品，累犯，處有期徒刑拾月。
    事  實
一、甲○○前因施用毒品案件，經本院以民國94年度毒聲字第18
    40號裁定送觀察勒戒後，認無繼續施用毒品之傾向，於94年
    8 月12日執行完畢釋放，並經臺灣高雄地方法院檢察署檢察
    官於94年8 月11日以94年度毒偵字第5872號不起訴處分確定
    。復因施用毒品案件，經本院以96年度訴字第1811號判決判
    處有期徒刑9 月，上訴後，旋撤回上訴，而告確定。繼因再
    犯施用毒品案件，經本院以96年度訴字第2494號判決判處有
    期徒刑1 年，減為有期徒刑6 月，上訴後，旋撤回上訴，而
    告確定。上開各罪之刑，嗣經本院以96年度聲減字第6699號
    裁定減刑並定應執行刑後，於97年9 月30日縮刑期滿執行完
    畢。猶不知戒絕毒癮，明知海洛因係毒品危害防制條例第2
    條第2 項第1 款所明定之第一級毒品，不得持有、施用，復
    基於施用第一級毒品海洛因之犯意，於98年4 月14日至15日
    之間某時，在其位於高雄市○○區○○路65之7 號住處內，
    ，以將海洛因摻入香菸內，再點燃吸食煙霧之方式，施用海
    洛因1 次。嗣於98年4 月17日下午2 時35分許，在高雄市新
    興區○○○路49之4 號前，因其另案遭通緝為警緝獲，經徵
    得其同意採集尿液送驗，檢驗結果呈嗎啡陽性反應，而知悉
    上情。
二、案經高雄市政府警察局新興分局移送臺灣高雄地方法院檢察
    署檢察官偵查起訴。
    理  由
一、本件被告甲○○所犯係死刑、無期徒刑、最輕本刑為3 年以
    上有期徒刑以外之罪，其於準備程序中，就被訴事實為有罪
    之陳述，經本院告知簡式審判程序之旨，並聽取檢察官及被
    告之意見後，合議庭裁定由受命法官獨任進行簡式審判程序
    ，合先敘明。
二、上開事實，業據被告於偵訊、本院審理時坦承不諱（見偵卷
    第7 頁、本院卷第17、24頁）。且經警採集其尿液送高雄市
    立凱旋醫院檢驗結果，被告尿液呈嗎啡陽性反應，有濫用藥
    物尿液檢體監管紀錄表、高雄市政府警察局新興分局偵辦毒
    品危害防制條例嫌疑人尿液採證代碼表、高雄市立凱旋醫院
    濫用藥物尿液檢驗報告可稽（見警卷第4 至6 頁）。爰審酌
    ：(一)氣相層析質譜儀（GC／MS）乃目前就藥物篩檢結果必
    須進一步確認時最常採用之確認方法，因此在良好的操作條
    件之下，以氣相層析質譜儀作藥物及其代謝物之定性及定量
    分析，幾乎不會有偽陽性反應產生，業經行政院國軍退除役
    官兵輔導委員會台北榮民總醫院於83年4 月7 日以（83）北
    總內字第03059 號函示明確。(二)海洛因係嗎啡經化學合成
    之半人工合成品，毒性倍於嗎啡，其經吸食或施打入人體，
    經新陳代謝作用又分解成嗎啡，故海洛因在進入人體後，均
    以嗎啡型態排於尿液中，故於吸食或施打海洛因者尿液中，
    可檢出嗎啡陽性反應，業經憲兵司令部80年5 月7 日以（80
    ）鑑驗字第1746號函示明確。從而，被告尿液經以氣相層析
    質譜儀鑑驗後，結果呈嗎啡陽性反應，已如前述，是依前開
    函示意旨，被告自白核與事實相符。又被告前因施用毒品案
    件，經本院以94年度毒聲字第1840號裁定送觀察勒戒後，認
    無繼續施用毒品之傾向，於94年8 月12日執行完畢釋放，並
    經臺灣高雄地方法院檢察署檢察官於94年8月 11日以94年度
    毒偵字第5872號不起訴處分確定之事實，有臺灣高等法院被
    告前案紀錄表在卷可憑。是被告於上開觀察勒戒執行完畢釋
    放後5 年內，再犯本罪，應依法論科。從而，本案事證明確
    ，被告犯行堪予認定。
三、核被告所為，係犯毒品危害防制條例第10條第1 項之施用第
    一級毒品罪。被告持有第一級毒品之行為，已為其後施用之
    高度行為所吸收，不另論罪。又被告曾因如事實欄所示犯行
    ，經法院判決如事實欄所示罪刑確定，於97年9 月30日縮刑
    期滿執行完畢之事實，有前開前案紀錄表可佐，是其5 年以
    內故意再犯本件有期徒刑以上之罪，為累犯，應依刑法第47
    條第1 項規定加重其刑。爰審酌被告前經觀察勒戒執行完畢
    ，猶不思戒除毒癮，顯見其並無堅定戒癮之意志，惟念其行
    為尚未危害他人及其犯後能坦承犯行，態度尚稱良好等一切
    情狀，量處如主文所示之刑，至檢察官求予量處有期徒刑1
    年，略嫌過重，附此敘明
據上論斷，應依刑事訴訟法第273 條之1 第1 項、第299 條第1
項前段，毒品危害防制條例第10條第1 項，刑法第11條前段、第
47條第1 項，判決如主文。
本案經檢察官陳妍萩到庭執行職務。
中    華    民    國    98    年    10    月    13    日
                  刑事第十庭  法  官  方錦源
以上正本證明與原本無異。
如不服本判決應於收受本判決後10日內向本院提出上訴書狀，並
應敘述具體理由，如未敘述上訴理由者，應於上訴期間屆滿後20
日內補提理由書狀於本院（均須按他造當事人之人數附繕本）「
切勿逕送上級法院」。
中    華    民    國    98    年    10    月    13    日
                              書記官  黃勤涵
附錄條文：
毒品危害防制條例第10條第1 項：
施用第一級毒品者，處6 月以上5 年以下有期徒刑。


司法院資訊處製作；財團法人民間司法改革基金會備份。
